【裁判字號】    96,上訴,3033
【裁判日期】    970123
【裁判案由】    違反槍砲彈藥刀械管制條例
【裁判全文】
臺灣高等法院臺中分院刑事判決        96年度上訴字第3033號
上  訴  人
即  被  告  乙○○
指定辯護人  本院公設辯護人  丙○○
上列上訴人因違反槍砲彈藥刀械管制條例案件，不服臺灣臺中地
方法院96年度訴字第2540號中華民國96年11月5日第一審判決(起
訴案號：臺灣臺中地方法院檢察署96年度偵字第13570號)，提起
上訴，本院判決如下：
    主    文
上訴駁回。
    犯罪事實
一、乙○○曾因傷害案件，經臺灣臺中地方法院判處有期徒刑 4
    月確定，甫於民國95年1月9日執行完畢，仍不知悔改，復基
    於寄藏具有殺傷力制式手槍、制式子彈及制式手槍主要零組
    件之制式彈匣等犯罪故意，於95年11月間某日，在台中縣石
    岡鄉○○村○○街62號住處，接受其成年友人張重發（已於
    96年1月4日在台中市某汽車旅館內自殺身亡）之委託，受寄
    代藏具有殺傷力之美國SMITH&WESSON廠製造之38/200 Briti
    sh Service Revolver型口徑0.38制式轉輪手槍1支（原廠槍
    號：895089）、具有殺傷力之口徑0.38吋制式子彈共73顆（
    起訴書記載：83顆，至少25顆具殺傷力，應予以更正）、具
    有殺傷力之口徑9mm制式子彈22顆(起訴書記載：24顆，至少
    7顆具殺傷力，應予以更正)及屬制式手槍主要零組件之制式
    彈匣 3個，乃自該時起，未經許可，受寄代藏而持有前揭制
    式手槍、子彈及彈匣。迄96年5月29日上午9時許，經警持臺
    灣臺中地方法院核發之搜索票，在乙○○上開住處內，當場
    扣得上開制式手槍1支（槍枝管制編號：0000000000)，口徑
    0.38吋制式子彈73顆、口徑9mm制式子彈22顆(均經鑑驗試射
    殆盡)、屬制式手槍主要零組件之制式彈匣3個，暨發射動能
    不足或無法擊發而不具殺傷力之口徑0.38吋制式子彈10顆及
    口徑9mm制式子彈2顆。
三、案經臺中市警察局第二分局報告臺灣臺中地方法院檢察署檢
    察官偵查起訴。
    理    由
一、訊據上訴人即被告乙○○對於其在上開時地，受寄代藏而持
    有上開制式手槍1支（槍枝管制編號：0000000000）、口徑0
    .38吋制式子彈73顆、口徑9mm制式子彈22顆及屬制式手槍主
    要零組件之制式彈匣 3個等事實，均坦承不諱，並有搜索扣
    押筆錄附卷可憑（見警卷第12至15頁)，復有制式手槍1支、
    口徑0.38吋制式子彈73顆、口徑 9mm制式子彈22顆及制式彈
    匣3個扣案可資佐證。上開槍、彈、彈匣及另扣案之口徑0.3
    8吋子彈10顆、口徑9mm子彈 2顆等物，經送內政部警政署刑
    事警察局鑑定結果：(一)手槍1支 (槍枝管制編號：000000000
    0），係美國SMITH&WESSON廠製造之38/200 British Servic
    e Revolver型、槍號為895089、口徑0.38吋制式轉輪手槍，
    槍管內具 5條右旋來復線，可擊發同口徑送鑑子彈，認具有
    殺傷力。(二)子彈73顆，均係口徑0.38吋制式子彈，經試射，
    可擊發，認具有殺傷力。(三)子彈 22顆，均係口徑9mm制式子
    彈，經試射，可擊發，認具有殺傷力。(四)彈匣 3個，認均係
    制式彈匣。(五)口徑0.38吋制式子彈10顆，雖可擊發，惟發射
    動能不足，認不具殺傷力。(六)口徑9mm制式子彈 2顆，其中1
    顆雖可擊發，惟發射動能不足；另 1顆，無法擊發，認不具
    殺傷力等情，有該局96年 7月20日刑鑑字第0960090637號、
    96年8月8日刑鑑字第0960112243號槍彈鑑定書各1份、96年9
    月14日刑鑑字第0960125724號函1紙附卷可考（見原審卷第2
    6至34、63頁)，足認被告之上開自白應與事實相符。是被告
    未經許可寄藏制式手槍 1支、口徑0.38吋制式子彈73顆、口
    徑 9mm制式子彈22顆等犯罪事證已臻明確，其犯行洵堪認定
    ，應依法論罪科刑。至被告另持有發射動能不足或無法擊發
    之制式子彈合計12顆，既未具有殺傷力，此部分當不成之犯
    罪，附此敘明。
二、按「寄藏」與「持有」，均係將物置於自己實力支配之下，
    僅寄藏必先有他人之持有行為，而後始為之受寄代藏，故受
    寄人代為保管，其保管之本身，亦屬持有，不過此之持有係
    受寄之當然結果。槍砲彈藥刀械管制條例第7條第4項將「寄
    藏」與「持有」分別為處罰規定，單純之「持有」，固不包
    括「寄藏」，但「寄藏」之受人委託代為保管，其保管之「
    持有」行為係「寄藏」之當然結果，法律上自宜僅就「寄藏
    」行為為包括之評價，不應另就「持有」予以論罪（最高法
    院74年台上字第3400號判例參照）。是核被告所為，係犯槍
    砲彈藥刀械管制條例第7條第4項未經許可寄藏手槍罪、同條
    例第12條第4項未經許可寄藏子彈罪及同條例第13條第4項未
    經許可寄藏槍枝主要零組件罪。被告以一寄藏之行為，同時
    觸犯上開構成要件不相同之三罪名，為想像競合犯，應依刑
    法第55條之規定，從一重之未經許可寄藏手槍罪處斷。被告
    曾因傷害案件，經臺灣臺中地方法院判處有期徒刑 4月確定
    ，於95年1月9日執行完畢等情，有臺灣高等法院被告前案紀
    錄表在卷可參，其於有期徒刑執行完畢後，5 年內故意再犯
    本件有期徒刑以上之罪，為累犯，應依刑法第47條第 1項之
    規定，加重其刑。
三、原審法院因認被告之罪證明確，適用槍砲彈藥刀械管制條例
    第7條第4項、第12條第4項、第13條第4項、刑法第11條前段
    、第55條、第47條第1項、第42條第3項、第38條第1項第1款
    等規定，並審酌被告正值青壯，國中畢業，離婚，其犯罪手
    段非屬平和，所寄藏之上開制式手槍、子彈、彈匣數量，寄
    藏之時間非屬短期，暨其犯罪後坦承犯行，態度良好等一切
    情狀，量處有期徒刑5年2月，併科罰金新臺幣15萬元，並就
    罰金刑部分諭知易服勞役之折算標準，且說明扣案之制式手
    槍1支（槍枝管制編號：0000000000）及制式手槍彈匣3個，
    均屬違禁物，應依刑法第38條第1項第1款之規定，宣告沒收
    ；另扣案之上開具殺傷力之制式子彈95顆（73＋22＝95），
    業經試射殆盡，核已非屬違禁物，不予以宣告沒收。核其認
    事用法均無違誤，量刑亦屬妥適，應予維持。被告就原審已
    從輕量處極為低度之刑，仍徒憑己意，上訴指摘原審判決量
    刑過重，為無理由，應予駁回。
四、據上論斷，應依刑事訴訟法第368條，判決如主文。
本案經檢察官甲○○到庭執行職務。
中    華    民    國    97    年    1     月    23    日
            刑事第六庭    審判長法  官  李  文  雄
                                法  官  林  靜  芬
                                法  官  張  恩  賜
上列正本證明與原本無異。
如不服本判決應於收受本判決後10日內向本院提出上訴書狀，其
未敘述上訴理由者，並得於提起上訴後10日內向本院補提理由書
狀（均須按他造當事人之人數附繕本）「切勿逕送上級法院」。
                                書記官  陳  如  慧
中    華    民    國    97    年    1     月    24    日
附錄論罪科刑法條
槍砲彈藥刀械管制條例第7條第4項：
未經許可，持有、寄藏或意圖販賣而陳列第一項所列槍砲、彈藥
者，處五年以上有期徒刑，併科新臺幣一千萬元以下罰金。
槍砲彈藥刀械管制條例第12條第4項：
未經許可，持有、寄藏或意圖販賣而陳列子彈者，處五年以下有
期徒刑，併科新臺幣三百萬元以下罰金。
槍砲彈藥刀械管制條例第13條第4項：
未經許可，持有、寄藏或意圖販賣而陳列第一項所列零件者，第
六月以上五年以下有期徒刑，併科新臺幣三百萬元以下罰金。


司法院資訊處製作；財團法人民間司法改革基金會備份。
